# 新金融工具准则实际操作

提问人：liuwei446 时间：2020-07-10 12:33:10
有两个问题请教陈版：
1 、政府部门过去几年陆续将几家非上市央企和国企股权划拨给某国有企业A（政府的投融资平台）持有，A实际并未参与各家公司的经营管理，各公司也未向A分红，据了解对方也不会配合A提供盈利预测等评估所需资料。
原准则是在可供出售金融资产核算， 2021 年 1 月 1 日A即将执行新金融工具准则，问题：A对持有的几家非上市大型央企和国企股权是否全部按公允价值计量？是的话，对方不配合提供资料，无法执行评估，而且持股无法收到分红，A也可能无法决定股权转让，用公允价值计量感觉不是太合理；否的话，应该是用成本代表公允价值，找不到准则依据，金融工具确认和计量准则第四十四条的七个条件，业绩、产品、市场、经济环境、可比企业估值等很难判断是否发生重大变化。
2 、A投资的有限合伙企业（原准则在可供出售金融资产核算）一般有经营期限，通常 10 年左右，假设经营期满后，有限合伙企业全部清算，此类被投资单位执行新金融工具准则后，是否只能判断为“交易性”投资分类到FVTPL，而不能分类到FVOCI？
谢谢！

回答人：chenyiwei
1 、这种情况，如果对被投资的企业无控制、共同控制或重大影响的，则在新金融工具准则下理论上应按公允价值计量该项投资。实务中考虑能否适用新CAS 22第四十四条的豁免规定。如果公允价值计量不切实可行且豁免规定不可用的，可能只有考虑采用特殊基础编制财务报表。
2 、此类被投资的合伙企业属于有限寿命主体，其合伙权益符合金融负债的定义，只是在合伙企业自身报表中被人为指定为权益。相应地，合伙人不能将此类合伙权益指定为其他权益工具投资，只能作为以公允价值计量且其变动计入损益的金融资产，列报为交易性金融资产或者其他非流动金融资产。